臺灣高雄地方法院刑事判決　　　　　　　　　　　　九十三年度訴字第二一六一號
　　公　訴　人　臺灣高雄地方法院檢察署檢察官
　　被　　　告　甲○○
　　被　　　告　辛○○
　　被　　　告　丁○○
　　右　一　人
　　選任辯護人　謝嘉順律師
　　被　　　告　丙○○
　　右　一　人
　　選任辯護人　單文程律師
右列被告等因脫逃等案件，經檢察官提起公訴（九十三年度偵字第九八二四號、第一
二五五七號），本院判決如左：
    主  文
甲○○服用酒類，不能安全駕駛動力交通工具而駕駛，處有期徒刑陸月，如易科罰金
，以參佰元折算壹日。
辛○○意圖使犯人隱避而頂替，處有期徒刑貳月，如易科罰金，以參佰元折算壹日，
緩刑貳年。
丁○○、丙○○均無罪。
    事  實
一、甲○○與辛○○係男女朋友關係，甲○○明知服用酒類已達不能安全駕駛之程度
    時，即不得駕駛動力交通工具，竟於民國九十三年二月十日凌晨四時許，在高雄
    市新興區○○○路與忠孝路口之享溫馨ＫＴＶ內與友人一同飲用威士忌酒，其在
    服用酒類後其吐氣所含酒精濃度已達不能安全駕駛動力交通工具之狀態下，仍騎
    乘車牌號碼ＫＧ六─一一○號重型機車搭載辛○○，於同日上午七時許，沿高雄
    市新興區○○○路由東向西方向行駛，於同日上午七時二十分許，途經高雄市新
    興區○○○路與文橫路口時，適值新興高中上學期間該路口有該校學生子○○指
    揮交通，詎甲○○騎乘上開機車通過該路口時，因不滿子○○對其吹哨指揮，乃
    騎車折返並下車毆打子○○（傷害部分未據告訴），經高雄市政府警察局新興分
    局五福二路派出所接獲報案後，由警員丙○○、寅○○、乙○○到場處理，並將
    甲○○及辛○○帶回五福二路派出所，經警員戊○○於同日七時四十分許，在該
    派出所內對甲○○施以酒精濃度測試，測得甲○○吐氣所含酒精濃度達每公升○
    ．六二毫克。而辛○○明知甲○○酒後駕車被帶回派出所，竟意圖使甲○○隱避
    酒後駕車之公共危險行為，於同日十一時十分許，在警員丙○○詢問時，向警員
    丙○○表示係由其騎乘上開機車而頂替甲○○。嗣經臺灣高雄地方法院檢察署檢
    察官另案實施通訊監察而查知上情。
二、案經臺灣高雄地方法院檢察署檢察官自動檢舉偵查起訴。
    理  由
壹、有罪部分：
  一、右揭被告甲○○酒後駕車及被告辛○○頂替之事實，業據被告甲○○、辛○○
      分別於高雄市調查處（以下簡稱市調處）、偵查中及本院準備程序、審理時坦
      承不諱（見九十三年度偵字第九八二四號卷第十頁、第十三頁、二十一頁背面
      、第二十二頁及本院卷第四十三頁、第二七三頁），核與證人子○○於市調處
      、偵查中及本院審理時證述之情節相符（見九十三年度偵字第九八二四號卷第
      五十六頁、第六十一頁及本院卷第一五三頁），且被告甲○○於酒後駕車後經
      警員戊○○檢測其吐氣所含酒精濃度達每公升○．六二毫克，且經警員丙○○
      觀察結果，被告甲○○腳步不穩、劃定直線無法正常行走，訊問過程被告甲○○有語無倫次、意識模糊，注意力無法集中之情事，有酒精濃度測試表、刑法
      第一百八十五條之三案件測試觀察紀錄表各一紙附卷可稽（見九十三年度他字
      第一七二七號卷第十頁、第十六頁），是被告甲○○、辛○○二人之自白核均
      與事實相符。又按刑法第一百八十五條之三規定所謂「不能安全駕駛」，乃抽
      象危險犯，並不以發生具體危險為必要，對於吐氣酒精濃度已達每公升○．五
      五毫克（○．五五ＭＧ＼Ｌ）以上，肇事率為一般正常人之十倍，認為已達不
      能安全駕車之標準，此業經法務部於八十八年五月十八日以法八八檢字第○○
      一六六九號函告週知，應為絕對不能安全駕駛動力交通工具。再按當人飲酒後
      ，若以呼氣酒精濃度測試器測得之呼氣濃度達到每公升○．五毫克時，反應較
      慢，感覺減低，將影響駕駛；達到每公升○．七五毫克時，思考與個性行為均
      會改變；達到每公升一．○毫克時，步態不穩，噁心嘔吐，精神混惑不清晰；
      達到每公升一．五毫克時，說話不清楚，感覺喪失，視力模糊；達到每公升二
      ．○毫克時，體溫與血糖均降低，肌肉控制差，甚至會導致癲癇發作；達到每
      公升三．五毫克時，則已經神智不清，反射減低，甚至呼吸抑制，業據行政院
      國軍退除役官兵輔導委員會臺北榮民總醫院於八十八年八月五日以（八八）北
      總內字第二六八六八號函示明確。而本件被告甲○○為警查獲時其吐氣所含酒
      精濃度已達每公升○．六二毫克，顯高於前揭標準值，其發生肇事之危險性，
      亦高出一般人，依前揭說明，被告甲○○顯已因飲酒而不能安全駕駛動力交通
      工具無疑。本件事證明確，被告甲○○、辛○○二人之犯行均洵堪認定。
  二、核被告甲○○酒後駕車之所為，係犯刑法第一百八十五條之三之服用酒類不能
      安全駕駛交通工具而駕駛罪；而被告辛○○意圖隱避被告甲○○酒後駕車之犯
      行而頂替之，核其所為，係犯刑法第一百六十四條第二項之頂替罪。爰審酌被
      告甲○○於飲酒後酒精濃度已達每公升○．六二毫克之程度仍貿然騎乘機車行
      駛，不啻對他人已產生立即侵害之高度危險性，亦自陷於危險狀態中，嚴重侵
      害道路交通往來安全，且肇事後不知立即悔改認錯，並教唆被告辛○○為其頂
      替，惡性非輕，而被告辛○○企圖規避被告甲○○之刑事責任，竟頂替犯罪，
      誤導國家司法權之行使，惡性亦非輕，惟念其二人犯後均能坦承犯行，尚知省
      悟等一切情狀，分別量處如主文所示之刑，並均諭知易科罰金之折算標準，以
      資懲儆。末查，被告辛○○前未曾受有期徒刑以上刑之宣告，有臺灣高雄地方
      法院檢察署刑案資料查註紀錄表及臺灣高等法院被告全國前案紀錄表各一份在
      卷可參，其因一時失慮為男友頂替而罹刑章，且事後已坦承犯行，深具悔意，
      經此偵、審程序及科刑判決之教訓後，當知警惕，信無再犯之虞，本院認前開
      對其所宣告之刑，以暫不執行為適當，爰併予宣告緩刑二年，以啟自新。
貳、無罪部分：
  一、公訴意旨係以：被告丁○○係高雄市政府警察局新興分局五福二路派出所主管
      ，被告丙○○則係該派出所警員，二人均係依據法令從事公務之人員。於九十
      三年二月十日上午七時許，甲○○在服用酒類後其吐氣所含酒精濃度已達不能
      安全駕駛動力交通工具之狀態下，仍騎乘車牌號碼ＫＧ六─一一○號重型機車
      搭載辛○○，沿高雄市新興區○○○路由東向西方向行駛，途經該路與文橫路
      交岔路口時，適有新興高中教官丑○○、老師庚○○與學校義工，帶領學生子
      ○○等人在該路口指揮交通，維護學生上學安全，因交通號誌顯示紅燈，子○○乃吹哨子示意來車停車，詎甲○○衝過交岔路口後，聽見子○○吹哨子，心
      生不悅，又折返停車毆打子○○，庚○○老師見狀乃趨前將子○○帶往學校方
      向離開，不料甲○○竟又自後追來，繼續毆打子○○，庚○○乃與子○○迅速
      跑進學校躲避，在場之義工連忙拉住甲○○，其他義工則跑至五福二路派出所
      報案，五福二路派出所接獲報案，由被告丙○○及警員寅○○、乙○○前往處
      理，三人至現場後，將甲○○逮捕帶回派出所處理。返回派出所後，因寅○○
      、乙○○下班，全案由被告丙○○負責調查，及警員戊○○協助酒測及製作子
      ○○筆錄，經酒測結果，甲○○吐氣所含酒精濃度達每公升○．六二毫克，且
      甲○○於酒後駕車後又毆打子○○，經即時發覺屬現行犯，被告丙○○依法予
      以逮捕後，本應依法移送檢察官處理，詎被告丁○○接獲不詳之人之關說，竟
      圖脫卸甲○○刑責，竟對被告丙○○施壓關說，使被告丙○○屈從而於製作筆
      錄時，先行同意由甲○○指使未喝酒之辛○○出面頂替是騎機車之人，辛○○
    默許頂替後，丙○○於九十三年二月十日上午十一時十分製作辛○○筆錄時，
      辛○○即虛偽供稱：「不，當時該重機車ＫＧ六─一一六是我所騎並載我朋友
      甲○○，我朋友甲○○並未騎乘」，被告丙○○明知辛○○並非騎機車之人，
      竟仍將此不實之事項記載在其職務所掌之公文書偵訊筆錄，致影響筆錄之正確
      性，被告丁○○、丙○○並將應依法逮捕之甲○○予以釋放，當天僅將卷證報
      告分局刑事組備查。高雄市政府警察局新興分局接獲報告後，乃指派偵查員林
      旺生處理，林旺生要求被告丙○○製做現場證人之筆錄，被告丙○○為圖掩飾
      事實，竟向林旺生佯稱：「無證人肯出面作證」，林旺生亦未仔細調查證人，
      且忽視子○○於警訊已供稱係甲○○酒後駕車之事實，而未將本案詳細調查以
      移送檢察官偵查，竟簽請將本案歸檔備查，分局未詳細了解，疏而予准許，致
      本案未能進行刑事偵查程序，甲○○因而得以脫卸刑責，適經檢察官指揮法務
      部調查局高雄市調查處深入追查，而發現上情，因認被告丁○○、丙○○共同
      涉有刑法第一百六十三條第一項之公務員縱放人犯罪嫌及同法第二百十三條之
      公務員登載不實罪嫌。
  二、按犯罪事實應依證據認定之，無證據不得認定犯罪事實；又不能證明被告犯罪
      者，應諭知無罪之判決，刑事訴訟法第一百五十四條第二項、第三百零一條第
      一項分別定有明文。次按所謂證據，係指足以認定被告確有犯罪行為之積極證
      據而言，該項證據自須適合於被告犯罪事實之認定，始得採為斷罪資料。苟積
      極證據不足為不利於被告事實之認定時，即應為有利於被告之認定，更不必有
      何有利之證據（最高法院二十九年上字第三一○五號、三十年上字第八一六號
      判例參照）；又事實之認定，應憑證據，如未能發現相當證據，或證據不足以
      證明，自不能以推測或擬制之方法，以為裁判基礎（最高法院四十年台上字第
      八六號判例參照），且為刑事訴訟法上證明之資料，無論其為直接證據或間接
      證據，均須達於通常一般之人均不致於有所懷疑，而得確信其為真實之程度，
      始得據為有罪之認定，若其關於被告是否犯罪之證明未能達此程度，而有合理
      性懷疑之存在，致使無從形成有罪之確信，根據「罪證有疑，利於被告」之證
      據法則，即不得遽為不利於被告之認定（最高法院七十六年台上字第四九八六
      號判例參照）。
  三、本件公訴人認被告丁○○、丙○○涉有前揭縱放人犯、公務員登載不實之犯行
      ，無非係以證人甲○○、辛○○、子○○、丑○○、庚○○、寅○○、乙○○
      、戊○○、林旺生、吳建鋒、許進發之證述，並有五福二路派出所刑事案件報
      告單、現行犯逮捕通知書、甲○○及辛○○之酒精濃度測試表、甲○○之測試
      觀察紀錄表、甲○○於九十三年二月十日之警訊筆錄、辛○○於九十三年二月
      十日之警訊筆錄、子○○於九十三年二月十日之警訊筆錄、林旺生之簽呈、監
      聽譯文各一份及錄音帶一捲為其論罪依據。而訊據被告丁○○、丙○○均堅決
      否認有何縱放人犯、公務員登載不實之犯行，被告丁○○辯稱：甲○○並非現
      行犯，伊並沒有對丙○○施壓或關說，因為牽涉到打學生的事，所以伊當場就
      回絕里長，伊並不知道丙○○有沒有竄改筆錄，丙○○拿筆錄給伊看時，就說
      甲○○不承認騎機車，說是辛○○騎的等語；被告丙○○則以：當時甲○○並
      非以現行犯逮捕之方式帶回派出所，製作筆錄時，甲○○確實跟伊說機車是辛○○騎的，辛○○也說機車是她騎的，伊依照甲○○、辛○○所述製作筆錄，
      並沒有更改筆錄，丁○○也沒有對伊施壓而圖卸甲○○之刑責等語置辯。
  四、經查：
    (一)被告丙○○於本院審理時供稱：伊到達現場時有看到甲○○及被害人，被害人
      有流血，現場有人說甲○○打被害人，所以才將甲○○帶回派出所，現場並沒
      有人指認甲○○酒後駕車等語（見本院卷第二六二頁、第二六三頁），核與證
      人即受理報案之警員戊○○於本院審理時證稱：九十三年二月十日上午派出所
      接獲報案說有人在五福二路與文橫路口打架，所以就將甲○○帶回派出所，對
      甲○○做酒測時並不知道甲○○有酒後駕車，是教官及老師到派出所指稱甲○○有騎機車，所以才對甲○○做酒測等語（見本院卷第一七四頁、第一七五頁
      ），證人即到達現場處理之警員寅○○於本院審理時證稱：派出所接獲報案說
      有學生被人毆打所以趕到現場處理，丙○○也有到現場，到達現場後看到被打
      的學生，還有打人的甲○○及其女友，我們是以傷害案件處理，並請甲○○及
      其女友到派出所說明案情，當時並不知道甲○○有涉犯酒後駕車公共危險，現
      場也沒有人說甲○○酒後駕車，當時並沒有看到甲○○在騎車，甲○○及其女
      友都站在路旁，如果知道甲○○酒後駕車的話，會將甲○○騎乘之機車扣回派
      出所（見本院卷第一九三頁至第一九五頁、第一九八頁），證人即到達現場處
      理之乙○○於本院審理時證稱：有一位中年婦人到派出所報案說路口有人打架
      ，所以伊就跟寅○○到現場處理，丙○○也有到現場，到達現場後看到甲○○
      、辛○○站在現場，被打的學生鼻樑有流血，現場的人說甲○○打學生，我們
      就請甲○○、辛○○回派出所查證有無打人這件事，當時並沒有人表示說甲○○有酒後駕車的事，當時並不知道甲○○有騎機車，現場也沒有看見機車，如
      果涉嫌公共危險的話，會將機車扣回派出所，請他們回派出所並沒有要逮捕他
      們等語（見本院卷第二○○頁、第二○一頁、第二○四頁），證人甲○○於本
      院審理時證稱：警員是說伊毆打學生才被帶回派出所的等語（見本院卷第二三
      四頁、）均相符合，且觀諸高雄市政府警察局新興分局五福二路派出所編號○○○○一三號受理各類案件紀錄表（見九十三年度他字第一七二七號卷第三十
      頁）上所載之報案內容係記載「五福、文橫、打架」，而處理情形係記載「新
      興國中學生子○○、民眾甲○○，學生因在指揮交通讓同學進入學校，可是在
      上述時間遭吳姓民眾毆打，造成鄭姓學生鼻樑受傷」，顯見被告丙○○確係因
      甲○○毆打子○○之傷害案件而前往現場處理，並以傷害案件將甲○○帶回派
      出所查證，尚未逮捕甲○○甚明。
    (二)又被告丁○○於本院審理時供稱：丙○○拿三份筆錄給伊看，伊就跟丙○○說
      是否要找一些人來指證，但丙○○說沒有人要指證，伊就跟丙○○說要請示三
      組，丙○○說這個案子有問題，是否能開紅單還有問題，所以請三組繼續追查
      ，因為警察沒有當場看見甲○○騎乘機車，所以不是現行犯，所以沒有移送，
      在沒有辦法確認的情形下，只好將案件送到三組繼續追查等語（見本院卷第二
      五七頁、第二五八頁），被告丙○○於本院審理時供稱：伊詢問甲○○時，甲○○說機車是辛○○騎的，而辛○○也說機車是她騎的，所以伊認為逮捕通知
      書不需要了就抽出來，伊有打電話給三組問可否開紅單，三組說不清楚，後來
      問主管丁○○，丁○○說這個案子因為爭議很大可以函送，因為移送到刑事組
      必須要附紅單，伊本來想說要把責任都給三組移送到地檢署去，伊就沒有責任
      ，但三組說不清楚可不可以開紅單，所以伊才去請示主管等語（見本院卷第二
      六四頁至第二六六頁、第二六八頁），而證人即學校之老師庚○○於本院審理
      時證稱：子○○製作筆錄時伊有坐在旁邊看，甲○○同時也在旁邊作筆錄，甲○○說是女的騎車等語（見本院卷第一六六頁、第一六八頁），證人即子○○
      之母親壬○○於本院審理時證稱：子○○製作筆錄時伊有陪在旁邊，甲○○也
      在旁邊作筆錄，警員丙○○有問甲○○機車是不是他騎的，甲○○說不是，子
      ○○說機車是甲○○騎的，當時主管有說要照實說，誰騎的就是誰騎的等語（
      見本院卷第二二二頁、第二二五頁、第二二七頁），證人甲○○於本院審理時
      證稱：伊上午作筆錄時是跟警察說是伊女朋友騎的等語（見本院卷第二三七頁
      、第二四五頁），證人癸○○於本院審理時證稱：伊在派出所內並沒有聽到甲○○有酒醉駕車的事，伊是幫丙○○處理逮捕通知書的事，並沒有人指示伊填
      載逮捕通知書，甲○○筆錄快做好時，伊直覺案情可能牽扯到公共危險的案件
      ，所以才主動幫忙做逮捕通知書，但伊並沒有看過甲○○的筆錄，如果案情不
      成立時，就用不到逮捕通知書，要不要用由承辦人決定，之前也有過做了逮捕
      通知書而沒有用的情形等語（見本院卷第一八四頁、第一八六頁至第一八八頁
  、第一九一頁），是本件就甲○○所涉嫌公共危險之案件，證人癸○○雖依現
      行犯逮捕之規定製作逮捕通知書通知甲○○及其父親吳建鋒，有該通知書二份
      在卷可參（見九十三年度他字第一七二七號卷第二十一頁、第二十二頁），然
      甲○○係因傷害案件而經警帶回派出所查證，已如前述，而甲○○於警詢時否
      認酒後駕車，且並未當場查獲甲○○酒後駕車，則就甲○○所涉犯公共危險罪
      嫌部分，甲○○顯非係現行犯或準現行犯，再依證人癸○○上開所述，是否確
      已逮捕甲○○，亦非無疑。而按刑法第一百六十三條第一項之公務員縱放人犯
      罪，其行為客體須為依法逮捕拘禁之人，本件甲○○既未經依法逮捕，則甲○○即無成為刑法上縱放人犯罪之行為客體之餘地，被告丁○○、丙○○雖未將
      甲○○移送，亦核與縱放人犯罪之構成要件尚有不符。
    (三)另證人甲○○雖於市調處調查時及偵查中均供稱：當時伊在警詢筆錄中告訴警
      方機車是伊騎的，伊女朋友坐在後座，約於當日下午一時許，有一位年約四、
      五十歲，長相矮瘦並戴眼鏡，姓名不詳之男子，到派出所與警方人員談論伊的
      案子，該名男子當著主管的面說，伊這樣觸犯公共危險及傷害，必須找伊女朋
      友頂替，伊當時就對他們表示知道如何做了，伊出主管辦公室後，承辦員警就
      將伊叫到派出所後面房間，同時將伊女友辛○○也叫進去，伊就在該小房間乘
      機向辛○○表示要說機車是她騎的，之後回到大辦公廳，員警就分別將伊和辛○○的筆錄在電腦中更改供述，均改稱係由辛○○騎機車等語（見九十三年度
      偵字第九八二四號卷第十三頁、第十四頁、第二十一頁背面），然其於本院審
      理時卻證稱：伊在市調處所講的都是依照市調處的電腦螢幕說的，在偵查中就
      照著市調處的說法說的，伊在上午時係跟警方說是伊女朋友騎的車，是等伊筆
      錄做完之後，伊才跟丙○○說機車是伊騎的，該名中年男子在主管辦公室聊天
      ，有聊到伊的事情，但並沒有說要叫辛○○頂替，當時筆錄有錄音等語（見本
      院卷第二三七頁至第二四五頁），是證人甲○○先後於市調處、偵查中及本院
      審理時之證述已有所齟齬，且觀諸五福二路派出所刑事案件報告單上所載，確
      以甲○○涉犯公共危險案件移送高雄市政府警察局新興分局三組偵辦，並附送
      筆錄錄音帶一捲，有該報告單附卷可稽（見九十三年度他字第一七二七號卷第
      二十頁），顯見確有錄音帶存在，而證人甲○○上開所述詢問時亦稱有錄音，
      衡情被告丙○○倘若確有更改筆錄之情事，豈會將錄音帶一併送交三組而自曝
      犯行之理。再證人辛○○於市調處調查時供稱：伊被叫到後方一間大約三坪的
      房間內，甲○○私下小聲對伊說，車是伊騎的，接著員警就在該房間內要伊接
      受酒測，酒測結果是零接著伊就到大廳繼續接受筆錄製作等語（見九十三年度
      偵字第九八二四號卷第十頁），復於本院審理時證稱：甲○○在小房間叫伊說
      是伊騎的車，因為甲○○有很多案底，說是伊騎的應該沒有關係，所以伊就說
      是伊騎的，甲○○是很小聲的在伊耳朵講的，伊不知道作筆錄之警員是否知道
      伊是頂替的，因為甲○○只有跟伊講而已，伊簽名的那份筆錄跟伊陳述是一致
      的等語（見本院卷第二四九頁、第二五○頁、第二五五頁），是證人陳美玲於
      市調處及本院審理時始終未指稱除其與甲○○以外尚有何人知情其頂替乙事，
      且證人甲○○於上開所述，亦未提及「被告丙○○先行同意甲○○指使未喝酒
      之辛○○出面頂替是騎機車之人，辛○○默許頂替後，被告丙○○即製作辛○○之筆錄」乙事，且乏證據足資證明被告丙○○有何不實記載辛○○筆錄之情
      事，則公訴人認係被告丙○○先行同意甲○○指使未喝酒之辛○○出面頂替後
      ，並製作辛○○之筆錄而為不實之記載乙節，顯非有據。
    (四)本件雖經檢察官另案實施通訊監察而以電話監錄得許進發與吳建鋒、許進發與
      丁○○之對話，進而查知本案情節，有臺灣高雄地方法院檢察署通訊監察書一
      紙、監聽錄音帶一捲及監聽譯文一份附卷可稽（見九十三年度他字第一七二七
      號卷第一頁至第三頁），而該監聽錄音帶經本院於審理時當庭勘驗結果，從二
      月十日上午七時三十九分五十八秒起至同日中午十二時四十一分四十七秒之對
      話均係被告丁○○回絕許進發就甲○○公共危險案件之請託（見本院卷第一二
      五頁至第一四七頁），除於同日下午二時十五分二十一秒被告丁○○與許進發
      之對話提及「遵照指示辦理叫阿鋒會很滿意這樣」等語，而公訴人認係被告丁○○確有接受關說之事證，然該句對話之意含非一，非僅係表示被告丁○○確
      已接受關說一途，且本件因甲○○所涉犯之公共危險案件無法以移送之方式，
      而改依函送之方式處理，已如前述，則甲○○無須隨案移送而改依函送之方式
      處理，亦非無可能達到許進發請託之目的而使吳建鋒滿意，尚難以上開對話即
      遽認被告丁○○已接受關說，並更改筆錄及縱放人犯，是自難僅憑該句對話即
      為被告丁○○、丙○○不利之認定。
    (五)綜上所述，被告丁○○、丙○○所辯尚堪採信，本件並無其他積極證據，足資
      審認被告丁○○、丙○○確有公訴人所指之公務員縱放人犯及公務員登載不實
      之犯行，犯罪既不能證明，揆諸首開法條及判例意旨，及本諸「罪證有疑、利
      於被告」之證據法則，依法自應為被告丁○○、丙○○二人無罪之諭知。
據上論斷，應依刑事訴訟法第二百九十九條第一項前段、第三百零一條第一項，刑法
第一百六十四條第二項、第一百八十五條之三、第四十一條第一項前段、第七十四條
第一款，罰金罰鍰提高標準條例第一條前段、第二條，判決如主文。
本案經檢察官己○○到庭執行職務。
中      華      民      國    九十三    年     十一     月    二十六    日
                                    臺灣高雄地方法院刑事第三庭
                                        審判長法  官    黃仁松
                                              法  官    陳威龍
                                              法官    陳玉聰
右正本證明與原本無異。
如不服本判決，應於判決送達後十日內，向本院提出上訴狀。
                                              書記官    鄭淑臻
中      華      民      國      九十三      年    十一    月    二十六  日
附錄本判決論罪科刑法條全文：
刑法第一百六十四條
藏匿犯人或依法逮捕拘禁之脫逃人或使之隱避者，處二年以下有期徒刑、拘役或五百
元以下罰金。
意圖犯前項之罪而頂替者，亦同。
刑法第一百八十五條之三
服用毒品、麻醉藥品、酒類或其他相類之物，不能安全駕駛動力交通工具而駕駛者，
處一年以下有期徒刑、拘役或三萬元以下罰金。
